臺灣彰化地方法院刑事判決　　　　　　　95年度訴字第2053號
公　訴　人　臺灣彰化地方法院檢察署檢察官
被　　　告　甲○○
　　　　　　　　　　（於台灣彰化看守所羈押中）
　　　　　　丁○○
　　　　　　　　　　（於台灣彰化看守所羈押中）
選任辯護人　尤雯雯律師
上列被告因搶奪等案件，經檢察官提起公訴（95年度偵字第
10800號），被告於準備程序為有罪之陳述，經本院合議庭裁定
本件由受命法官獨任進行簡式審判程序，判決如下：
    主  文
甲○○、丁○○共同犯如附表三所示各罪，均累犯，各處如附表
三所示之刑。各應執行有期徒刑陸年貳月。
    事  實
一、甲○○曾因施用毒品案件，經臺灣彰化地方法院以90年度訴
    字第1535號判決判處有期徒刑7月確定，又因施用毒品案件
    ，經同院以91年度訴字第1318號、92年度斗簡字第240號判
    決分別判處有期徒刑7月、3月確定，定應執行刑有期徒刑8
    月，與前案接續執行，於民國93年11月29日假釋付保護管束
    ，嗣於94年1月19日保護管束期滿未經撤銷，視為執行完畢
    ；又因施用毒品案件，經國防部中部軍事法院於94年8月29
    日，以94年台審字第130號判決判處有期徒刑1年4月確定，
    於95年9月28日執行完畢。丁○○前因施用第一、二級毒品
    案件，經臺灣彰化地方法院以90年度訴字第766號判決判處
    有期徒刑1年6月及8月，應執行有期徒刑2年，於90年10月16
    日確定，又因施用毒品案件，經同院以91年度訴字第265號
    判決判處有期徒刑1年3月，於91年5月3日確定，兩案接續執
    行，於94年11月10日執行完畢。甲○○、丁○○二人猶不知
    悔改，復基於共同意圖為自己不法所有之竊盜、搶奪犯意聯
    絡，自95年10月31日12時起至同年11月25日21時40分許，在
    彰化縣員林鎮各地，先後7次以附表一所示方式竊取壬○○
    、庚○○、辛○○、乙○○、癸○○、謝錫榮、戊○○等7
    人所有之機車，再以所竊機車為工具，先後9次於附表二所
    示之時、地搶奪辰○○、卯○○、寅○○○、葉林月昭、丑
    ○○、詹瓊柳、己○○、丙○○、子○○等9人所有之財物
    ，所竊取之機車於搶奪後，隨即棄置，所搶奪之現金朋分花
    用殆盡，其餘贓物均予丟棄。其2人所竊盜、搶奪之時間、
    地點、被害人、方法、財物均如附表一、二所示。嗣於95
    年11月27日甲○○為警攔檢時查獲，丁○○則於同年月29日
    經拘提到案。
二、案經彰化縣警察局員林分局移送臺灣彰化地方法院檢察署檢
    察官偵查起訴。
    理  由
一、上揭事實，業據被告甲○○、丁○○於警詢、偵查、本院審
    理時坦承不諱，核與證人壬○○、庚○○、辛○○、乙○○
    、癸○○、謝錫榮、戊○○、辰○○、卯○○、寅○○○、
    葉林月昭、丑○○、詹瓊柳、己○○、丙○○、子○○於警
    詢之證述，及蕭錢燕、陳詹祝於偵查中之具結證述相符，並
    有監視器翻拍照片27張、贓物認領保管單、車輛竊盜車牌失
    竊資料個別查詢報表、彰化縣警察局車輛協尋電腦輸入單、
    彰化縣警察局員林分局96年1月10日函、車輛失竊車牌遺失
    作業詳細資料畫面、車輛車牌失竊作業新增車輛認可資料、
    失竊地點照片2張附卷可參。本件事證明確，被告犯行洵堪
    認定，應依法論科。
二、核被告甲○○、丁○○所為，係犯刑法第320條第1項之竊盜
    罪、同法第325條第1項之搶奪罪。被告二人間，就竊盜、搶
    奪犯行，有犯意聯絡及行為分擔，為共同正犯。其所犯7次
    竊盜罪、9次搶奪罪間，犯意各別，行為互殊，應分論併罰
    。被告二人有如事實欄所載之犯罪科刑執行情形，有台灣高
    等法院被告全國前案紀錄表在卷可按，其受有期徒刑之執行
    完畢後，5年以內故意再犯本件有期徒刑以上之罪，為累犯
    ，依刑法第47條第1項之規定各加重其刑。爰審酌被告甲○○前有多次毒品前科，甫於95年9月28日服刑出監，即於同
    年10月31日開始犯下本件多次竊盜、搶奪之犯行，顯無悔改
    之意，又其供稱其因施用毒品於94年間患有後天免疫不全病
    症，已得到教訓，然其於94年間即發現自己患病，不思把握
    與家人相聚之機會，反而於出獄後隨即犯下本件多次竊盜、
    搶奪犯行，惟其坦承犯行，犯後態度尚可；被告丁○○有多
    次毒品前科，於偵查時辯稱並非要施用毒品才犯下本件多次
    犯行，而係因女朋友懷孕需要墮胎手術費用，始犯下本件云
    云，然其於警詢時供稱，作案所得與甲○○平分，將所得現
    金拿去購買海洛因毒品施用等語，而於本院審理時多次聲請
    具保停止羈押，聲請理由為欲處理與女友結婚事宜，及陪伴
    女友待產等語，而可知其犯罪之真實動機係為購買毒品施用
    ，其餘所辯皆係臨訟卸責之詞，並無真誠悔改之意；又衡酌
    被告二人先竊取機車作為嗣後搶奪之工具，且為逃避追捕，
    一再竊取不同人所有之機車，所犯搶奪案件，皆以女子為下
    手對象，惡性重大，本件7次竊盜、9次搶奪犯行，次數多、
    時間密集，不分白日、夜晚於路口下手搶奪女子，造成社會
    秩序混亂，人心惶惶，危害極大等一切情狀，分別量處如主
    文所示之刑，暨定應執行刑。末查，本件被告甲○○、丁○○係警方拘捕到案，有卷內拘票、解送人犯報告書等在卷可
    憑，並無自首減刑之適用，附此敘明。
三、依刑事訴訟法第299條第1項前段、第273條之1第1項，刑法
    第320條第1項、第325條第1項、第28條、第47條第1項、第
    51條第5款，判決如主文。
本案經檢察官洪英丰到庭執行職務
中　　華　　民　　國    96    年    2    月    8　　日
                  刑事第六庭    法      官  林欣苑
以上正本證明與原本無異。
如不服本判決，應於判決送達後10日內向本院提出上訴狀 (須附
繕本)。
告訴人或被害人對於判決如有不服具備理由請求檢察官上訴者，
其上訴期間之計算係以檢察官收受判決正本之日期為準。
中　　華　　民　　國　　96　　年　　2 　　月　　13　　日
                                書  記  官  詹國立
中華民國刑法第320條
（普通竊盜罪、竊佔罪）
意圖為自己或第三人不法之所有，而竊取他人之動產者，為竊盜
罪，處 5 年以下有期徒刑、拘役或 5 百元以下罰金。
意圖為自己或第三人不法之利益，而竊佔他人之不動產者，依前
項之規定處斷。
前二項之未遂犯罰之。
中華民國刑法第325條
（普通搶奪罪）
意圖為自己或第三人不法之所有，而搶奪他人之動產者，處 6 月
以上 5 年以下有期徒刑。
因而致人於死者，處無期徒刑或 7 年以上有期徒刑，致重傷者，
處 3 年以上 10 年以下有期徒刑。
第 1 項之未遂犯罰之。
 附表一（竊盜部分）
 ┌───┬─────────┬─────────┬───────────┐
 │編　號│時　　　　　　間　│地點              │竊取方式、被害人、竊取│
 │      │                  │                  │之財物                │
 ├───┼─────────┼─────────┼───────────┤
 │　一  │95年10月31日中午12│彰化縣員林鎮火車站│由甲○○把風、丁○○持│
 │      │時許              │前                │自備鑰匙，共同竊取被害│
 │      │                  │                  │人壬○○所有車號      │
 │      │                  │                  │HFE-583號重型機車。   │
 ├───┼─────────┼─────────┼───────────┤
 │　二  │95年11月9日上午10 │彰化縣員林鎮火車站│由丁○○持自備鑰匙，巫│
 │      │時許              │前                │健維把風，共同竊取被害│
 │      │                  │                  │人辛○○所有之車號    │
 │      │                  │                  │LAF-758號重型機車     │
 ├───┼─────────┼─────────┼───────────┤
 │　三  │95年11月16日12時30│彰化縣員林鎮火車站│由丁○○持自備鑰匙，巫│
 │      │分許              │前                │健維把風，共同竊取被害│
 │      │                  │                  │人庚○○所有之車號    │
 │      │                  │                  │AAL-937號重型機車。   │
 ├───┼─────────┼─────────┼───────────┤
 │　四  │95年11月20日22時30│彰化縣員林鎮火車站│由丁○○持自備鑰匙，巫│
 │      │分許              │前                │健維把風，共同竊取被害│
 │      │                  │                  │人乙○○所有之車號    │
 │      │                  │                  │KMC-816號重型機車     │
 ├───┼─────────┼─────────┼───────────┤
 │　五  │95年11月21日14時30│彰化縣員林鎮火車站│由丁○○持自備鑰匙，巫│
 │      │分許              │前                │健維把風，共同竊取被害│
 │      │                  │                  │人癸○○所有之車號    │
 │      │                  │                  │INV-366號重型機車     │
 ├───┼─────────┼─────────┼───────────┤
 │　六  │95年11月24日17時許│彰化縣員林鎮火車站│由丁○○持自備鑰匙，巫│
 │      │                  │後站              │建維把風，共同竊取被害│
 │      │                  │                  │人謝錫榮所有之車號    │
 │      │                  │                  │LXR-653號重型機車     │
 ├───┼─────────┼─────────┼───────────┤
 │  七  │94年11月25日16時20│彰化縣員林鎮火車站│由丁○○持自備鑰匙、巫│
 │      │分許              │前                │健維把風，共同竊取被害│
 │      │                  │                  │人戊○○所有之車號    │
 │      │                  │                  │XMZ-789號重型機車     │
 └───┴─────────┴─────────┴───────────┘
 附表二（搶奪部分）
 ┌───┬─────────┬─────────┬───────────┐
 │編　號│時　　　　　　間　│地點              │強盜方式、被害人、遭強│
 │      │                  │                  │盜之財物              │
 ├───┼─────────┼─────────┼───────────┤
 │　一  │95年11月18日0時10 │彰化縣員林鎮○○路│丁○○騎乘車號AAL-937 │
 │      │分許              │與雙平路口        │號機車，附載甲○○，由│
 │      │                  │                  │甲○○搶奪被害人辰○○│
 │      │                  │                  │所有皮包1只（內有現金 │
 │      │                  │                  │新台幣（下同）1900元、│
 │      │                  │                  │證件、金融卡、行動電話│
 │      │                  │                  │2支），所搶得之現金朋 │
 │      │                  │                  │分花用殆盡，其餘贓物已│
 │      │                  │                  │丟棄。                │
 ├───┼─────────┼─────────┼───────────┤
 │　二  │95年11月18日0時57 │彰化縣員林鎮○○路│丁○○騎乘車號AAL-937 │
 │      │分許              │285號前           │號機車，附載甲○○，由│
 │      │                  │                  │甲○○搶奪被害人卯○○│
 │      │                  │                  │所有皮包1只（內有現金 │
 │      │                  │                  │1700元、證件1批），所 │
 │      │                  │                  │搶得之現金朋分花用殆盡│
 │      │                  │                  │，其餘贓物已丟棄。    │
 ├───┼─────────┼─────────┼───────────┤
 │　三  │95年11月20日23時許│彰化縣員林鎮○○街│丁○○騎乘車號KMC-816 │
 │      │                  │355號前           │號機車，附載甲○○，由│
 │      │                  │                  │甲○○搶奪被害人蕭陳美│
 │      │                  │                  │媛所有皮包1只（內有現 │
 │      │                  │                  │金700元、建保卡1枚），│
 │      │                  │                  │所搶得之現金朋分花用殆│
 │      │                  │                  │盡，其餘贓物已丟棄。  │
 ├───┼─────────┼─────────┼───────────┤
 │　四  │95年11月21日10時許│彰化縣員林鎮○○路│丁○○騎乘車號INV-366 │
 │      │                  │與民生街口285號前 │號機車，附載甲○○，由│
 │      │                  │                  │甲○○搶奪被害人葉林月│
 │      │                  │                  │昭所有皮包1只（內有現 │
 │      │                  │                  │金1500元、鑰匙1支）， │
 │      │                  │                  │所搶得之現金朋分花用殆│
 │      │                  │                  │盡，其餘贓物已丟棄。  │
 ├───┼─────────┼─────────┼───────────┤
 │　五  │95年11月21日12時50│彰化縣員林鎮○○路│丁○○騎乘車號HFE-583 │
 │      │分許              │368號前           │號機車，附載甲○○，由│
 │      │                  │                  │甲○○搶奪被害人丑○○│
 │      │                  │                  │所有皮包1只（內有現金 │
 │      │                  │                  │4000元、證件1批、行動 │
 │      │                  │                  │電話1支）所搶得之現金 │
 │      │                  │                  │朋分花用殆盡，其餘贓物│
 │      │                  │                  │已丟棄。              │
 ├───┼─────────┼─────────┼───────────┤
 │　六  │95年11月24日14時15│彰化縣永靖鄉○○路│丁○○騎乘車號LXR-653 │
 │      │分許              │興農超市前        │號機車，附載甲○○，由│
 │      │                  │                  │甲○○搶奪被害人詹瓊柳│
 │      │                  │                  │所有皮包1只（內有現金 │
 │      │                  │                  │2500元、郵局存款簿、私│
 │      │                  │                  │章1枚），所搶得之現金 │
 │      │                  │                  │朋分花用殆盡，其餘贓物│
 │      │                  │                  │已丟棄。              │
 ├───┼─────────┼─────────┼───────────┤
 │　七  │95年11月25日11時40│彰化縣員林鎮員林鎮│丁○○騎乘車號不詳機車│
 │      │分許              │育英路151號前處   │，附載甲○○，由甲○○│
 │      │                  │                  │搶奪被害人己○○所有皮│
 │      │                  │                  │包1只（內有現金4500元 │
 │      │                  │                  │、證件1批、行動電話1支│
 │      │                  │                  │），所搶得之現金朋分花│
 │      │                  │                  │用殆盡，其餘贓物已丟棄│
 │      │                  │                  │。                    │
 ├───┼─────────┼─────────┼───────────┤
 │　八  │95年11月26日18時許│彰化縣員林鎮○○路│丁○○騎乘車號XMZ-789 │
 │      │                  │與三民街口        │號機車，附載甲○○，由│
 │      │                  │                  │甲○○搶奪被害人丙○○│
 │      │                  │                  │所有皮包1只（內有現金 │
 │      │                  │                  │1900元、證件1批），所 │
 │      │                  │                  │搶得之現金朋分花用殆盡│
 │      │                  │                  │，其餘贓物已丟棄。    │
 ├───┼─────────┼─────────┼───────────┤
 │　九  │95年11月26日10時30│彰化縣員林鎮○○路│丁○○騎乘車號XMZ-789 │
 │      │分許              │3段320號前        │號機車，附載甲○○，由│
 │      │                  │                  │甲○○搶奪被害人子○○│
 │      │                  │                  │所有皮包1只（內有現金 │
 │      │                  │                  │18000元、建保卡1枚），│
 │      │                  │                  │所搶得之現金朋分花用殆│
 │      │                  │                  │盡，其餘贓物已丟棄。  │
 └───┴─────────┴─────────┴───────────┘
附表三
1.共同竊盜，累犯，處有期徒刑柒月。
2.共同竊盜，累犯，處有期徒刑柒月。
3.共同竊盜，累犯，處有期徒刑柒月。
4.共同竊盜，累犯，處有期徒刑捌月。
5.共同竊盜，累犯，處有期徒刑捌月。
6.共同竊盜，累犯，處有期徒刑捌月。
7.共同竊盜，累犯，處有期徒刑捌月。
8.共同意圖為自己不法之所有，而搶奪他人之動產，累犯，處有
  期徒刑壹年。
9.共同意圖為自己不法之所有，而搶奪他人之動產，累犯，處有
  期徒刑壹年。
10.共同意圖為自己不法之所有，而搶奪他人之動產，累犯，處
   有期徒刑壹年。
11.共同意圖為自己不法之所有，而搶奪他人之動產，累犯，處
   有期徒刑壹年壹月。
12.共同意圖為自己不法之所有，而搶奪他人之動產，累犯，處
   有期徒刑壹年壹月。
13.共同意圖為自己不法之所有，而搶奪他人之動產，累犯，處
   有期徒刑壹年壹月。
14.共同意圖為自己不法之所有，而搶奪他人之動產，累犯，處
   有期徒刑壹年貳月。
15.共同意圖為自己不法之所有，而搶奪他人之動產，累犯，處
   有期徒刑壹年貳月。
16.共同意圖為自己不法之所有，而搶奪他人之動產，累犯，處
   有期徒刑壹年貳月。
